臺灣花蓮地方法院刑事判決
111年度交易字第96號
公  訴  人  臺灣花蓮地方檢察署檢察官
被      告  潘俊容



上列被告因公共危險案件，經檢察官提起公訴（111年度偵字第5
027號），被告於本院準備程序時就被訴事實為有罪之陳述，經
裁定改依簡式審判程序審理，並判決如下：
    主  　　　　文
潘俊容駕駛動力交通工具而吐氣所含酒精濃度達每公升零點二五
毫克以上，處有期徒刑拾月。
    犯罪事實及理由
一、本件犯罪事實及證據，除刪除前科記載，並於犯罪事實欄一
    第10至11行「竟仍」後補充「基於不能安全駕駛動力交通工
    具之犯意，自上開飲酒地點」；證據部分補充「偵查報告、
    花蓮縣警察局吐氣酒精濃度檢測程序暨拒測法律效果確認單
    、車輛資料查詢表、呼氣酒精測試器檢定合格證書、被告潘
    俊容於本院準備及審理程序之自白（見警卷第5、21、27至2
    9、51頁，本院卷第94至95、111至114頁）」外，均引用起
    訴書之記載（如附件）。
二、論罪科刑
（一）核被告潘俊容所為，係犯刑法第185條之3第1項第1款駕駛
      動力交通工具而吐氣所含酒精濃度達每公升0.25毫克以上
      之罪。
（二）被告前因公共危險案件，經本院以107年度玉原交簡字第3
      5號判決處有期徒刑6月及併科罰金新臺幣14萬元、復因相
      同案件經本院以107年度交易字第60號判決處有期徒刑7月
      ，前開案件並經本院以109年度聲字第762號裁定應執行有
      期徒刑10月，均已確定，並於民國110年1月13日徒刑執行
      完畢，公訴意旨就前開構成累犯之前科事實有所主張，並
      提出刑案資料查註紀錄表為證，經核與本院卷附之臺灣高
      等法院被告前案紀錄表相符，堪認聲請意旨就被告構成累
      犯之事實，已為主張且具體指出證明方法。是被告於受徒
      刑之執行完畢後，5年內故意再犯本案有期徒刑以上之罪
      ，為累犯，然無庸於判決主文為累犯之諭知（最高法院11
      0年度台上字第5660號判決、111年度台上字第3143號判決
      意旨參照）。本院考量被告上揭前案所犯有不能安全駕駛
      致交通危險罪，刑之執行完畢後卻未警惕，再犯本案相同
      之罪，顯見其對於刑罰之反應力薄弱，又本件並無適用刑
      法第59條規定減輕其刑之情形，亦無加重最低本刑致無法
      處以最低法定本刑，而使其所受刑罰超過所應負擔罪責之
      罪刑不相當情形，爰依司法院釋字第775號解釋意旨及刑
      法第47條第1項規定，加重其刑。
（三）查被告本案行為後，因警方執行取締酒駕業務而攔查被告
      所駕駛車輛，於盤查過程中被告自稱飲酒，而經員警實施
      吐氣酒精濃度測試一節，有上開偵查報告及被告警詢筆錄
      存卷可按（見警卷第5、13頁），是認被告已合於刑法第6
      2條前段之自首要件，依法減輕其刑，並依法先加後減。
（四）爰審酌被告漠視法令限制，輕忽酒後駕車所可能造成之潛
      在性危險，於本案發生前除有如上述構成累犯之前科紀錄
      外，屢因酒後駕車之公共危險案件，經法院論罪科刑及執
      行完畢，且於上開構成累犯案件出監後，於110至111年間
      屢犯酒駕案件而分別經法院判處徒刑7月、7月、9月、10
      月等節，有上開被告前案紀錄表及各該判決書附卷可參，
      可徵被告對於酒後不能駕車及酒醉駕車之危險性，應有相
      當違法性認識，而仍於本案酒後未待體內酒精成分消退，
      心存僥倖駕駛車輛上路，並經警所測得其吐氣所含酒精濃
      度達每公升0.77毫克，已危害行車安全，置其他用路人於
      風險之中，所為誠值非難。惟念被告犯後始終坦承犯行，
      幸未造成他人生命、身體及財產法益之侵害，兼衡其自陳
      國中畢業、入監前從事鐵工、經濟狀況不佳、需扶養母親
      （見本院卷第113頁）及行為動機、目的與駕駛時間長短
      所彰顯之危害程度等一切情狀，量處如主文所示之刑。
據上論斷，應依刑事訴訟法第273條之1第1項、第299條第1項前
段、第310條之2、第454條第2項，判決如主文。
本案經檢察官孫源志提起公訴，檢察官簡淑如到庭執行職務。
中　　華　　民　　國　　111 　年　　10　　月　　26　　日
　　　　　　　　　刑事第二庭    法　官　蔡瑞紅
以上正本證明與原本無異。
如不服本判決應於收受送達後20日內向本院提出上訴書狀，並應
敘述具體理由。其未敘述上訴理由者，應於上訴期間屆滿後20日
內向本院補提理由書(均須按他造當事人之人數附繕本)「切勿逕
送上級法院」。
因疫情而遲誤不變期間，得向法院聲請回復原狀。
中　　華　　民　　國　　111 　年　　10　　月　　31　　日
                                書記官  陳昱瀅
附錄本案論罪科刑法條全文：
修正後中華民國刑法第185條之3第1項第1款
駕駛動力交通工具而有下列情形之一者，處3年以下有期徒刑，
得併科30萬元以下罰金：
一、吐氣所含酒精濃度達每公升零點二五毫克或血液中酒精濃度
    達百分之零點零五以上。
二、有前款以外之其他情事足認服用酒類或其他相類之物，致不
    能安全駕駛。
三、服用毒品、麻醉藥品或其他相類之物，致不能安全駕駛。
附件：起訴書